【裁判字號】    99,易,978
【裁判日期】    991020
【裁判案由】    竊盜
【裁判全文】
臺灣彰化地方法院刑事判決        99年度易字第978號
公  訴  人  臺灣彰化地方法院檢察署檢察官
被      告  甲○○
上列被告因竊盜案件，經檢察官提起公訴（99年度偵字第8676號
），本院判決如下：
    主  文
甲○○犯踰越安全設備竊盜罪，累犯，處有期徒刑玖月。
    事  實
一、甲○○曾於民國87年間，因竊盜案件，經臺灣臺中地方法院
    以87年度易字第2784號判決判處有期徒刑2年6月，上訴後，
    經臺灣高等法院臺中分院以87年度少連上易字第30號判決維
    持原判確定（第1案）；又因搶奪等案件，經臺灣臺中地方
    法院以87年度少連訴字第96號判決判處有期徒刑1年10月，
    上訴後，經臺灣高等法院臺中分院以87度少連上訴字第167
    號駁回上訴確定（第2案）；又因違反槍砲彈藥刀械管制條
    例等案件，經臺灣臺中地方法院以87年度訴字第958號判決
    判處有期徒刑6年2月，上訴後，經臺灣高等法院臺中分院以
    88年度上訴字第119號判決改判處應執行有期徒刑5年2月確
    定（第3案），上揭3案嗣經臺灣高等法院臺中分院以88年度
    聲字第626號裁定定應執行刑為有期徒刑9年3月確定，經入
    監執行後，於96年6月1日假釋付保護管束出監，於96年8月
    21日保護管束期滿未經撤銷假釋而視為執行完畢。詎仍不知
    悔改，復基於意圖為自己不法所有，於98年4月初某日下午
    15時許，先攀爬至乙○○位於高雄市前鎮區○○○路134巷2
    弄42號之住處頂樓，徒手打開未上鎖之窗戶後，再踰越該窗
    戶進入屋內行竊，共竊取乙○○所有之金飾1組（含金項鍊1
    條、金領針、金戒指各1個）、支票1張（發票人係西伯企業
    有限公司，付款人為臺灣中小企業銀行大發分行，票面金額
    ：10萬3,000元），得手後將金飾變賣得款約2萬4,000 元後
    花用完盡，所竊得之上開支票1張則隨手丟棄。嗣乙○○發
    現住處遭竊後報警，經警方鑑識人員在上址採得鞋印數枚，
    經與甲○○所犯其他竊盜案件之鞋印比對相符，始查知上情
    。
二、案經高雄市政府警察局前鎮分局移送臺灣高雄地方法院檢察
    署呈請臺灣高等法院檢察署令轉臺灣彰化地方法院檢察署檢
    察官偵查起訴。
    理  由
壹、程序部分
一、按被告以外之人於審判外之言詞或書面陳述，除法律有規定
    者外，不得作為證據，刑事訴訟法第159條第1項固有明文，
    惟被告以外之人於審判外之陳述，雖不符合同法第159條之1
    至第159條之4規定，但經當事人於審判程序同意作為證據，
    法院審酌該言詞陳述或書面陳述作成時之情況，認為適當者
    ，亦得為證據，當事人、代理人或辯護人於法院調查證據時
    ，知有第159條第1項不得為證據之情形，而未於言詞辯論終
    結前聲明異議者，視為有前項之同意，此觀同法第159條之5
    規定即明。查本判決後開引用各該被告以外之人於審判外之
    陳述（包含書面陳述），皆屬傳聞證據，惟當事人雖知上開
    證據資料為傳聞證據，仍於本院審判期日中對各該證據資料
    均表示同意或無意見而不予爭執，且迄至言詞辯論終結前亦
    未再聲明異議，本院審酌上開證據資料製作時之情況尚無違
    法不當等瑕疵，且與本案具有關連性，認為以之作為證據應
    屬適當，揆諸前開規定，爰逕依刑事訴訟法第159條之5規定
    ，認前揭證據資料均具有證據能力。
二、本案其餘非供述證據，當事人均同意全部證據之證據能力，
    本院審酌該等證據作成及取得之程序均無違法之處，是後述
    所引用證據之證據能力均無疑義，合先敘明。
貳、實體部分
一、上開犯罪事實，業據被告甲○○於警詢、偵查時及本院審理
    程序中，供承不諱，核與證人即被害人乙○○於警詢中之證
    述情節相符，並有被害人乙○○住宅遭竊案現場採證照片及
    另案被害人葉坤錠住宅遭竊案現場採證相片暨指紋鑑定書各
    1份在卷可資佐證，是被告甲○○之自白與事實相符，堪以
    採信。本案罪證明確，被告甲○○之竊盜犯行，堪以認定。
二、按刑法第321條第1項第2款所稱之「其他安全設備」，係指
    門扇、牆垣以外，依社會通常觀念足認為防盜之設備而言，
    如門鎖、窗戶、房間門或落地門、窗均屬之。經查，本件被
    告於樓頂踰越未上鎖之窗戶，具有防閑之作用，應屬安全設
    備無疑，是核被告所為，係犯刑法第321條第1項第2款之踰
    越安全設備竊盜罪。又被告有如事實欄所述前科及執行紀錄
    ，有臺灣彰化地方法院檢察署刑案資料查註紀錄表、臺灣高
    等法院被告前案紀錄表各1份在卷可考，其於5年以內故意再
    犯本件有期徒刑以上之罪，為累犯，應依刑法第47條第1項
    之規定加重其刑。爰審酌被告不思以己力獲取所需財物，竟
    以竊取他人物品之方式，冀得不法之財物，其破壞他人財產
    法益之行為，實值非難，兼衡其前科素行、犯罪之動機、目
    的、手段、暨其犯後坦承犯行之態度等一切情狀，量處如主
    文所示之刑，以資懲儆。
據上論斷，應依刑事訴訟法第299條第1項前段，刑法第321條第1
項第2款、第47條第1項，判決如主文。
本案經檢察官朱健福到庭執行職務。
中    華    民    國    99    年    10    月    20    日
                         刑事第三庭   法  官  洪志賢
以上正本證明與原本無異。
如不服本判決應於收受判決後10日內向本院提出上訴書狀，並應
敘述具體理由；其未敘述上訴理由者，應於上訴期間屆滿後20日
內向本院補提理由書（均須按他造當事人之人數附繕本）「切勿
逕送上級法院」。
告訴人或被害人對於判決如有不服具備理由請求檢察官上訴者，
其上訴期間之計算係以檢察官收受判決正本之日期為準。
中    華    民    國    99    年    10    月    20    日
                                      書記官  許億先
附錄本案論罪科刑法條全文：
中華民國刑法第321條
（加重竊盜罪）
犯竊盜罪而有左列情形之一者，處 6 月以上、 5 年以下有期徒
刑：
一、於夜間侵入住宅或有人居住之建築物、船艦或隱匿其內而犯
    之者。
二、毀越門扇、牆垣或其他安全設備而犯之者。
三、攜帶兇器而犯之者。
四、結夥三人以上而犯之者。
五、乘火災、水災或其他災害之際而犯之者。
六、在車站或埠頭而犯之者。
前項之未遂犯罰之。

司法院資訊處製作；財團法人民間司法改革基金會備份。
